# 以股权利润分配是否可行

提问人：lbwl 时间：2014-12-01 14:32:42
现在公司准备将一个孙公司变为子公司，除了直接从子公司购买孙公司的股权外，是否可以让子公司以利润分配的形式把孙公司的股权分配给我，这种做法可行吗？另外我还想请教如果可行的话这种以非货币行资产进行利润分配，税上肯定是要按照先卖再分钱交税，会计上是否要确认损益，请陈版指教

回答人：chenyiwei
《公司法》并未对分配股利或利润的形式作出限定。如果股东会作出的利润分配决议中明确规定以非货币资产（对孙公司的股权投资）形式分配，且该孙公司股权不属于法律法规或相关合同等禁止或限制转让的财产，应当可行。但要注意：如果法律法规规定该孙公司的股权变更需经监管机构审批或核准的（如某些金融企业的股权），则需履行股权变更的核准程序。 会计上，如果属于按比例对全体股东进行的等比例分配，则按照IFRIC 17的规定处理，子公司账面可以确认股权处置损益。其他情况不符合IFRIC 17的适用条件，但如没有其他特殊情况，也可以参照。